【裁判字號】    99,訴,1199
【裁判日期】    991029
【裁判案由】    搶奪等
【裁判全文】
臺灣彰化地方法院刑事判決              99年度訴字第1199號
公  訴  人  臺灣彰化地方法院檢察署檢察官
被      告  甲○○
            丙○○
上列被告因搶奪等案件，經檢察官提起公訴（99年度偵字第7084
號），於本院準備程序中，被告就被訴事實為有罪之陳述，經合
議庭裁定改行簡式審判程序，判決如下：
    主  文
甲○○攜帶兇器竊盜，累犯，處有期徒刑捌月，扣案扳手壹支沒
收之。又共同意圖為自己不法之所有，而搶奪他人之動產，累犯
，處有期徒刑拾月。應執行有期徒刑壹年肆月，扣案扳手壹支沒
收之。
丙○○共同意圖為自己不法之所有，而搶奪他人之動產，累犯，
處有期徒刑拾月。
    事  實
一、甲○○前因施用毒品案件，經臺灣板橋地方法院以97年度訴
    字第3489號刑事判決判處有期徒刑9月確定，復因持有毒品
    案件，經本院以97年度彰簡字第1227號刑事判決判處有期徒
    刑3月確定，上開2案，經本院裁定應執行有期徒刑11月確定
    ，甫於民國98年11月6日縮短刑期執行完畢。丙○○前曾於
    93年間因施用毒品案件，經本院以93年度訴字第1275 號刑
    事判決判處有期徒刑1年3月、9月，應執行有期徒刑1年10月
    ，嗣經上訴，由臺灣高等法院臺中分院以94年度上訴字第43
    號刑事判決駁回上訴而確定；又於94年間因施用毒品案件，
    經臺灣雲林地方法院以94年度訴字第729號刑事判決判處有
    期徒刑1年4月、10月，應執行有期徒刑2年確定，嗣經該院
    依中華民國96年罪犯減刑條例以96年度聲減字第1644號裁定
    ，減為有期徒刑8月、5月，應執行有期徒刑1年確定，並與
    前開案件接續執行後，於97年2月10日縮刑期滿執行完畢。
二、詎渠等均不知悔改，為下列行為：
  (一)甲○○因缺錢花用，且為逃避警方查緝，乃意圖為自己不法
    之所有，於99年7月13日14時許，與不知情之丙○○（涉犯
    竊盜部分，經臺灣彰化地方法院檢察署檢察官另為不起訴處
    分）共同騎乘甲○○所有之車牌號碼K6N-271號重型機車（
    下稱作案機車）前往彰化縣花壇鄉○○村○○街397號附近
    ，甲○○向丙○○謊稱欲向其友人借用機車大牌，並獨自1
    人下車搜尋作案目標，其行經彰化縣花壇鄉○○村○○街
    397號前，見黃麗梅所有之車牌號碼N9R-265號重型機車停放
    該處，遂趁無人注意之際，以其所攜帶其所有且客觀上足作
    兇器使用之扳手1支，拆卸竊取黃麗梅所有之車牌號碼
    N9R-265號重型機車車牌1面，得手後，改懸掛於作案機車上
    使用。
  (二)甲○○另於同日17時30分許，夥同丙○○共同基於意圖為自
    己不法所有之犯意聯絡，由丙○○騎乘作案機車（已懸掛黃
    麗梅所失竊之車牌號碼N9R-265號車牌）搭載甲○○，沿途
    搜尋行搶目標，途經彰化縣彰化市○○街83-7號前時，趁徒
    步行走之乙○○不及防備之際，由丙○○將作案機車騎靠近
    乙○○身旁，再由甲○○出手搶奪乙○○之手提包1個（內
    有健保卡、機車駕照、機車行照、玉山銀行信用卡及遠東銀
    行信用卡各1張、、現金新臺幣《下同》1400元、OKWAP牌
    A700型白色行動電話1支《含門號0000-000000號SIM卡1張，
    市價約3000元》）得手後，渠等隨即共乘機車往八卦山方向
    逃逸，途經彰化縣花壇鄉○○路316巷內之產業道路時，將
    上開搶得之皮包1個、健保卡、機車駕照、機車行照、玉山
    銀行信用卡及遠東銀行信用卡各1張、行動電話1支等物丟棄
    在路旁草叢中（未尋獲），所搶得之現金1400元，則由甲○○分得1000元，丙○○分得400元。渠等於分贓完畢後，甲○○復將上開竊得之車牌號碼N9R-265號車牌1面藏匿在鐵路
    花壇段電桿220-26號附近草叢中（未尋獲），並將其所有車
    牌號碼K6N-271號車牌1面裝回上開作案機車後，由甲○○騎
    車搭載丙○○返回彰化縣員林鎮。嗣經警循線而查獲上情，
    並扣得甲○○所有、用以竊取上開車牌之扳手1支。
三、案經彰化縣警察局彰化分局報告臺灣彰化地方法院檢察署檢
    察官偵查起訴。
    理  由
一、按除被告所犯為死刑、無期徒刑、最輕本刑為3 年以上有期
    徒刑之罪或高等法院管轄第1 審案件者外，於前條第1 項程
    序進行中，被告先就被訴事實為有罪之陳述時，審判長得告
    知被告簡式審判程序之旨，並聽取當事人、代理人、辯護人
    及輔佐人之意見後，裁定進行簡式審判程序；除簡式審判程
    序及簡易程序案件外，第1 審應行合議審判，刑事訴訟法第
    273條之1第1項、第284條之1分別定有明文。本案被告甲○○、丙○○2人所涉均係死刑、無期徒刑、最輕本刑為3年以
    上有期徒刑之罪或高等法院管轄第1審案件以外之罪，渠等
    並於本院行準備程序時就被訴事實為有罪之陳述，本院合議
    庭依前揭規定，經評議結果，裁定改由受命法官獨任行簡式
    審判程序。又簡式審判程序之證據調查，依刑事訴訟法第
    273條之2規定，不受同法第159條第1項審判外陳述排除之限
    制，再被告對於卷內之各項證據，亦不爭執證據能力，故卷
    內所列之各項證據，自得作為證據，合先敘明。
二、上開犯罪事實，業據被告甲○○、丙○○2人於警詢、偵查
    中及本院審理時坦承不諱，且渠等所述互核相符，並與被害
    人乙○○於警詢中之指述情節相符，復有彰化縣警察局彰化
    分局扣押筆錄、扣押物品目錄表、失車案件基本資料詳細畫
    面報表、查獲照片（含作案機車照片、犯罪地點照片、丟棄
    贓物地點照片、被告作案時所戴安全帽之照片、扣案工具之
    照片）、監視錄影畫面翻拍照片各1份在卷可佐，且有扳手1
    支扣案可證。足認被告2人之自白與事實相符，從而，本件
    事證明確，被告2人之犯行洵堪認定。
三、按刑法第321條第1項第3款之攜帶兇器竊盜罪，係以行為人
    攜帶兇器竊盜為其加重要件，此所謂兇器，其種類並無限制
    ，凡客觀上足以對人之生命、身體、安全構成威脅，具有危
    險性之兇器均屬之，且須行竊時攜帶此種具有危險性之兇器
    為已足，並不以攜帶之初有行兇之意圖為必要（最高法院79
    年度臺上字第5253號判例要旨參照）。扣案之扳手1支，長
    約15公分，且為堅硬之鐵製材質，在客觀上對人之生命、身
    體具有危險性，足供作為兇器使用。故核被告甲○○所為，
    係犯刑法第321條第1項第3款之攜帶兇器竊盜罪及第325條第
    1項之搶奪罪；被告丙○○所為，係犯刑法第325條第1項之
    搶奪罪。被告2人就搶奪部分，有犯意聯絡及行為分擔，為
    共同正犯。被告甲○○所犯之加重竊盜及搶奪犯行間，犯意
    各別，行為互異，應予分論併罰。
四、查甲○○前因施用毒品案件，經臺灣板橋地方法院以97年度
    訴字第3489號判處有期徒刑9月確定，復因持有持有毒品案
    件，經本院於97年度彰簡字第1227號判處有期徒刑3月確定
    ，上開2案，經本院裁定定應執行為有期徒刑11月確定，甫
    於98年11月6日縮短刑期執行完畢；丙○○前曾於93年間因
    施用毒品案件，經本院以93年度訴字第1275號刑事判決判處
    有期徒刑1年3月、9月，應執行有期徒刑1年10月，嗣經上訴
    ，由臺灣高等法院臺中分院以94年度上訴字第43號刑事判決
    駁回上訴而確定；又於94年間因施用毒品案件，經臺灣雲林
    地方法院以94年度訴字第729號刑事判決判處有期徒刑1 年4
    月、10月，應執行有期徒刑2年確定，嗣經該院依中華民國
    96年罪犯減刑條例以96年度聲減字第1644號裁定，減為有期
    徒刑8月、5月，應執行有期徒刑1年確定，並與前開案件接
    續執行，於97年2月10日縮刑期滿執行完畢等情，有被告2
    人之臺灣高等法院被告前案紀錄表各1份在卷可參，渠等於5
    年以內故意再犯本件有期徒刑以上之罪，均構成累犯，均應
    依刑法第47條第1項之規定各予以加重其刑。爰審酌被告2人
    有犯罪事實欄所載之犯罪前科紀錄，素行不佳，此有臺灣高
    等法院被告前案紀錄表可查，又渠等不思努力工作賺取正當
    酬勞，竟為貪圖不法利益，以竊盜方式牟取或乘人不備而奪
    取他人之財物，惡性非輕，然渠等於犯後均坦承犯行，犯罪
    後態度非劣，暨考量渠等智識程度、生活狀況、犯罪目的、
    動機及犯罪手等一切情狀，認蒞庭檢察官就被告甲○○所犯
    加重竊盜罪具體求刑有期徒刑6月；就被告2人所犯搶奪罪各
    具體求刑有期徒刑7月，尚嫌過輕，爰分別量處如主文所示
    之刑，被告曾文逢部分並定其應執行之刑。至扣案之扳手1
    支，係被告甲○○所有供上開竊盜所用之物，業據被甲○○
    告供述在卷（見本院上開審判筆錄第6頁），併依刑法第38
    條第1項第2款、第3項之規定宣告沒收之。
據上論斷，應依刑事訴訟法第273條之1第1項、第299條第1項前
段，刑法第321條第1項第3款、第325條第1項、第47條第1項、第
51條第5款、第38條第1項第2款、第3項，判決如主文。
本案經檢察官劉欣雅到庭執行職務。
中    華    民    國    99    年    10    月    29    日
                      刑事第六庭    法      官  黃玉琪
以上正本證明與原本無異。
如不服本判決，應於收受判決後10日內向本院提出上訴書狀，並
應敘述具體理由；其未敘述上訴理由者，應於上訴期間屆滿後20
日內向本院補提理由書（均須按他造當事人之人數附繕本「切勿
逕送上級法院」）。
告訴人或被害人對於判決如有不服具備理由請求檢察官上訴者，
其上訴期間之計算係以檢察官收受判決正本之日期為準。
中    華    民    國    99    年    10    月    29    日
                                    書  記  官  黃得翔
附錄本案論罪科刑法條全文：
中華民國刑法第321條
（加重竊盜罪）
犯竊盜罪而有左列情形之一者，處 6 月以上、 5 年以下有期徒
刑：
一、於夜間侵入住宅或有人居住之建築物、船艦或隱匿其內而犯
    之者。
二、毀越門扇、牆垣或其他安全設備而犯之者。
三、攜帶兇器而犯之者。
四、結夥三人以上而犯之者。
五、乘火災、水災或其他災害之際而犯之者。
六、在車站或埠頭而犯之者。
前項之未遂犯罰之。
中華民國刑法第325條
（普通搶奪罪）
意圖為自己或第三人不法之所有，而搶奪他人之動產者，處 6
月以上 5 年以下有期徒刑。
因而致人於死者，處無期徒刑或 7 年以上有期徒刑，致重傷者
，處 3 年以上 10 年以下有期徒刑。
第 1 項之未遂犯罰之。

司法院資訊處製作；財團法人民間司法改革基金會備份。
